最高法院刑事判決　　　　　　一○○年度台上字第七二九七號
上　訴　人　許天維
上列上訴人因公共危險等罪案件，不服台灣高等法院中華民國一
○○年十月五日第二審判決（一○○年度交上訴字第二二號，起
訴案號：台灣士林地方法院檢察署九十八年度偵字第一五三九八
號），提起上訴，本院判決如下：
    主  文
上訴駁回。
    理  由
一、肇事逃逸部分：
按刑事訴訟法第三百七十七條規定，上訴於第三審法院，非以判
決違背法令為理由，不得為之。是提起第三審上訴，應以原判決
違背法令為理由，係屬法定要件。如果上訴理由書狀並未依據卷
內訴訟資料，具體指摘原判決不適用何種法則或如何適用不當，
或所指摘原判決違法情事，顯與法律規定得為第三審上訴理由之
違法情形，不相適合時，均應認其上訴為違背法律上之程式，予
以駁回。本件原判決撤銷第一審關於肇事逃逸無罪部分之不當判
決，改判論處上訴人許天維犯肇事致人於死逃逸罪刑及諭知緩刑
。已詳敘認定犯罪事實之依據及憑以認定之理由。從形式上觀察
，原判決並無任何違背法令之處。而證據之取捨及事實之認定，
為事實審法院之職權，茍其判斷無違經驗法則或論理法則，即不
能任意指為違法。原判決說明證人郭燈全於偵查、第一審時之證
詞，何者可採，何者不足取，且依憑證人郭景源於第一審中之證
詞，卷附道路交通事故調查報告表、現場及大貨車照片等證據資
料，參酌卷內其他證據調查之結果，綜合研判，以本件事故發生
當時，上訴人係在肇事車輛之駕駛座上，與郭景源、郭燈全距離
事故發生地點相較，顯然較為接近，而郭景源、郭燈全既均能聽
聞碰撞聲及路人叫喊聲，衡情上訴人對此異常之聲響自無毫無察
覺之理。是上訴人辯稱當時並未發現肇事，所以未停下處理，絕
非蓄意逃離現場云云，係不可採，認上訴人確有原判決事實欄所
載肇事逃逸之犯行，已詳敘其取捨證據及認定事實之心證理由，
所為論斷無違經驗法則及論理法則，亦無所指理由不備或證據未
予調查之違法情形存在。上訴意旨置原判決之論敘於不顧，徒為
事實上之爭辯，並對原審採證認事及其他自由裁量職權行使暨於
判決無影響事項，任意指摘，難謂已符合首揭法定上訴要件。其
此部分上訴違背法律上之程式，應予駁回。
二、業務上過失致人於死部分：
查第三審上訴書狀，應敘述上訴之理由，其未敘述者，得於提起
上訴後十日內補提理由書於原審法院，已逾上述期間，而於第三
審法院未判決前仍未提出上訴理由書狀者，第三審法院應以判決
駁回之，刑事訴訟法第三百八十二條第一項、第三百九十五條後
段規定甚明。上訴人因業務上過失致人於死案件，不服原審判決
，於民國一○○年十月二十一日提起上訴，並未敘述理由，迄今
逾期已久，於本院未判決前仍未提出，依上開規定，應予駁回。
據上論結，應依刑事訴訟法第三百九十五條，判決如主文。
中    華    民    國  一○○  年   十二   月  二十九  日
                      最高法院刑事第十庭
                          審判長法官  陳  世  淙  
                                法官  陳  東  誥  
                                法官  何  菁  莪  
                                法官  施  俊  堯  
                                法官  洪  曉  能  
本件正本證明與原本無異
                                      書  記  官  
中    華    民    國  一○一  年    一    月    二    日
                                                      Ｅ